【裁判字號】    97,訴,868
【裁判日期】    970327
【裁判案由】    毒品危害防制條例
【裁判全文】
臺灣臺中地方法院刑事判決              97年度訴字第868號
公  訴  人  臺灣臺中地方法院檢察署檢察官
被      告  甲○○
                    （現羈押於台灣臺中看守所）
上列被告因毒品危害防制條例案件，經檢察官提起公訴（97年度
毒偵字第139號），被告於準備程序中就被訴事實為有罪之陳述
，經本院合議庭裁定由受命法官獨任進行簡式審判程序，本院判
決如下：
    主    文
甲○○施用第一級毒品，累犯，處有期徒刑捌月。又施用第二級
毒品，累犯，處有期徒刑伍月。扣案之玻璃球管支，沒收之。
應執行有期徒刑壹年。扣案之玻璃球管支，沒收之。
    事    實
一、甲○○曾於民國93年間，因贓物等案件，經臺灣高等法院臺
    中分院以93年度上易字第1164號判處應執行有期徒刑1年2月
    確定。又於94年間，因搶奪案件，經本院以94年度訴字第23
    93號判處有期徒刑9月確定，前開2案接續執行，於95年12月
    26日縮短刑期假釋出監，於96年4月13日假釋期滿，假釋未
    經撤銷，視為執行完畢。
二、甲○○於96年間，因施用毒品案件，經本院以96年度毒聲第
    911號裁定送臺灣臺中看守所附設勒戒處所施以觀察勒戒後
    ，認無繼續施用毒品之傾向，於96年9月29日釋放，並經臺
    灣臺中地方法院檢察署檢察官以96年度毒偵字第4148號為不
    起訴處分確定。詎甲○○不知悔改，於前開觀察、勒戒執行
    完畢釋放後5年內，基於施用第一級毒品海洛因的犯意，於
    96年12月23日12時許，在其友人林意森停放在臺中市○○路
    旁不詳車號之自小客車上，將海洛因摻雜在香菸內吸食煙霧
    之方式，施用海洛因1次。另於前開相同時、地，基於施用
    第二級甲基安非他命之犯意，以將甲基安非他命置入玻璃球
    管內以火燒烤成煙霧後吸食之方式，施用甲基安非他命1次
    。嗣於96年12月23日19時40分許，在臺中縣梧棲鎮○○路之
    「朝元宮」前，警方見甲○○形跡可疑，上前盤查，在其隨
    身攜帶之包包內查扣其所有玻璃球管3支，始悉上情。
三、案經臺中縣警察局清水分局報告臺灣臺中地方法院檢察署檢
    察官偵查起訴。
    理    由
一、訊據被告甲○○對於上開犯罪事實坦承不諱，而被告於96年
    12月24日，經警查獲後採尿送驗，發現其尿液中確呈嗎啡及
    甲基安非他命陽性反應，有尿液代號與真實姓名對照表、中
    山醫學大學附設醫院檢驗科藥物檢測中心尿液檢驗報告各1
    紙在卷可稽（警卷第15頁、第20頁），是其有施用第一級毒
    品海洛因及第二級毒品甲基安非他命之事實，應可確信。又
    甲○○於96年間，因施用毒品案件，經本院以96年度毒聲第
    911號裁定送臺灣臺中看守所附設勒戒處所施以觀察勒戒後
    ，認無繼續施用毒品之傾向，於96年9月29日釋放，並經臺
    灣臺中地方法院檢察署檢察官以96年度毒偵字第4148號為不
    起訴處分確定之事實，有臺灣臺中地方法院檢察署刑案資料
    查註紀錄表、臺灣高等法院被告前案紀錄表在卷足憑，本件
    事證已明，被告於觀察、勒戒執行完畢釋放後5年內，施用
    第一級毒品及第二級毒品之犯行足堪認定。
二、按海洛因及甲基安非他命分別為毒品危害防制條例所定之第
    一級及第二級毒品，是核被告所為，係犯毒品危害防制條例
    第10條第1項及第2項之施用第一級及第二級毒品罪。其持有
    第一級及第二級毒品海洛因、甲基安非他命，嗣進而施用之
    ，持有之低度行為應為施用之高度行為所吸收，不另論罪。
    又甲○○曾於93年間，因贓物等案件，經臺灣高等法院臺中
    分院以93年度上易字第1164號判處應執行有期徒刑1年2月確
    定。又於94年間，因搶奪案件，經本院以94年度訴字第2393
    號判處有期徒刑9月確定，前開2案接續執行，於95年12月26
    日縮短刑期假釋出監，於96年4月13日假釋期滿，假釋未經
    撤銷，視為執行完畢之事實，有臺灣臺中地方法院檢察署刑
    案資料查註紀錄表、臺灣高等法院被告前案紀錄表在卷足憑
    ，其於執行完畢後5年內，故意再犯本件有期徒刑以上之罪
    ，為累犯，應依刑法第47條第1項規定各加重其刑。爰審酌
    被告前因施用毒品犯行，經觀察、勒戒後，故態復萌，再予
    施用毒品不輟，無視於毒品對於自身健康之戕害及國家對於
    杜絕毒品犯罪之禁令，並審酌被告犯後坦承犯行，態度尚佳
    等一切情狀，分別量處如主文所示之刑並定應執行刑。另玻
    璃球管3支，均為被告所有供被告施用第二級毒品所用之物
    ，應依刑法第38條第1項第2款併予宣告沒收。
據上論斷，應依刑事訴訟法第299 條第1 項前段、第273 條之1
第1項、毒品危害防制條例第10條第1項、第2項、刑法第11條前
段、第47條第1項、第51條第5款、第38條第1項第2款，判決如主
文。
本案經檢察官乙○○到庭執行職務。
中    華    民    國    97    年    3    月    27    日
                  刑事第十五庭    法  官  柯雅惠
上正本證明與原本無異。
如不服本判決，應於送達後十日內向本院提出上訴狀（須附繕
本），上訴於台灣高等法院台中分院。
                                  書記官
中    華    民    國    97    年    3    月    27    日
附錄：
毒品危害防制條例第10條
施用第一級毒品者，處六月以上五年以下有期徒刑。
施用第二級毒品者，處三年以下有期徒刑。


司法院資訊處製作；財團法人民間司法改革基金會備份。
